臺灣新竹地方法院交通事件裁定　　　　 94年度交聲字第144號
移送機關即
原處分機關　交通部公路總局新竹區監理所新竹市監理站
異　議　人
即受處分人　甲○
上列異議人即受處分人因違反道路交通管理處罰條例案件，對於
交通部公路總局新竹區監理所中華民國93年4月19日所為之處分
（原處分案號：竹監新自第裁51-E00000000號、51-E00000000號
、51-E00000000號違反道路交通管理事件裁決書）聲明異議，本
院裁定如下：
       主  文
原交通部公路總局新竹區監理所竹監新自第裁51-E00000000號、
51-E00000000號違反道路交通管理事件裁決書之處分均撤銷。
甲○汽車駕駛人，行經有燈光號誌管制之交岔路口闖紅燈，處罰
鍰新臺幣貳仟柒佰元，並予記違規點數點。又汽車駕駛人，行
經有燈光號誌管制之交岔路口闖紅燈，處罰鍰新臺幣貳仟柒佰元
，並予記違規點數點。
其餘異議駁回。
        理  由
一按道路交通標誌標線號誌設置規則第206條第5款第1目規定，
  「圓形紅燈」之行車管制號誌係表示禁止車輛通行，並不得超
  越停止線或進入路口，如汽車駕駛人，駕車行經有燈光號誌管
  制之交岔路口闖紅燈者，依道路交通管理處罰條例第53條，即
  應處1,800元以上5,400元以下罰鍰，並依同條例第63條第1項
  第3款併予記違規點數3點。
二原處分意旨係以：本件異議人即受處分人甲○分別於民國93年
  11月28日19時54分許，駕駛車號1212-FT號自用小客車、93年1
  2月23日6時46分許及93年12月24日7時5分許，駕駛車號5F-018
  5號自用小客車，行經設有燈光號誌管制之新竹市○○路與科
  園路路口，未遵守道路交通號誌之指示，紅燈右轉，先後經新
  竹市警察局交通隊設置於該路口之闖紅燈兼自動測速照相設備
  拍攝共6張採證照片，而分別由新竹市警察局交通隊員警陳文
  華、員警紀鴻儒逕行掣單舉發，經將舉發通知單送達予受處分
  人，受處分人於應到案日期前向原處分機關提出申訴，經原處
  分機關請舉發單位即新竹市警察局交通隊調查結果，仍認受處
  分人確有前述違規行為，原處分機關乃依道路交通管理處罰條
  例第53條第1項，裁處受處分人罰鍰2,700元，並依同條例第63
  條第1項第3款規定併予記違規點數3點（竹監新自第裁
  51-E00000000號裁決書部分），及同條例第60條第2項第3款各
  裁處受處分人罰鍰900元（竹監新自第裁51-E00000000號、51-
  E00000000號裁決書部分）。
三異議意旨略以：異議人本件遭舉發路段，為園區正門右側之第
  1個十字路口與科園路交匯，依其經驗皆可紅燈右轉，不應舉
  發；又本件異議人3次違規行為，所處罰款並不相同；另異議
  人於93年11月28日遭舉發時，係先有一輛藍色貨車紅燈左轉，
  異議人則先停一會才右轉，並非闖紅燈云云。
四經查：
(一)本件異議人所有之上開自用小客車，分別於前揭時、地，未遵
  守道路交通號誌之指示，於紅燈時右轉，為新竹市警察局交通
  隊以以拍照之方式採證逕行舉發等情，有新竹市警察局舉發違
  反道路交通管理事件通知單、上開違反道路交通管理事件裁決
  書各3紙及採證照片共6張（見本院卷第7至17頁）在卷可稽。
  又觀諸上述舉發照片，異議人駕駛駕駛車號1212-FT號、5F-01
  85號自用小客車，於上述受舉發時、地，除已逾越上開路口停
  止線，其車身更已全部超越路口之行人穿越道而駛入交岔路口
  ，是異議人於三次遭舉發時間，在設有燈光號誌管制之交叉路
  口均有違規闖紅燈之違規事實，堪以認定。
(二)異議人雖稱遭舉發路段依其經驗皆可紅燈右轉云云，然道路交
  通標誌、標線之設置，乃係行政機關基於法律授權，衡酌交通
  流量、地形、人口、市容等因素，而為對多數不特定人民就一
  般事項所作抽象之對外發生法律效果之規定，除有法定事由而
  無效者外，在授權範圍內，行政機關本有其裁量權行使之餘地
  ，非法院所得任意審查，異議人若認設置不當或無設置之必要
  ，自應循行政程序向主管機關主張，非得執為免罰之理由，更
  無由僅憑其所謂之「個人駕駛經驗」而正當化其違反道路交通
  管理處罰條例之違規行為，是其此部分異議意旨並非可取。又
  異議人指稱：於93年11月28日遭舉發時，係先有一輛藍色貨車
  紅燈左轉乙節，縱所述屬實，仍與其自身之違規情節不生影響
  ；況法院處理違反道路交通管理處罰條例聲明異議案件，係個
  案審酌同條例第8條主管機關對於異議人所為之處罰是否適法
  、妥當，至於執勤員警取締舉發交通違規事件之標準，係屬行
  政裁量之範疇，本院尚無從置喙，亦不得因其他交通違規行為
  人未受舉發，而認本件異議人之違規行為不應受處罰，故異議
  人於遭舉發前，無論是否有其他車輛亦違規闖越紅燈，均不足
  據為異議人得免罰之論據。
(三)依按該條例第60條第2項第3款規定汽車駕駛人，不遵守道路交
  通號誌之處罰，以該情形道路交通管理處罰條例第2章無處罰
  之規定為適用之要件。而本件舉發地點，係設有燈光號誌管制
  之新竹市○○路與科園路交岔路口，而汽車駕駛人，行經有燈
  光號誌管制之交岔路口闖紅燈者，同條例第53條既設有處罰之
  規定，自無再適用上揭規定之餘地。查異議人於93年12月23日
  6 時46分許及93年12月24日7時5分許，駕駛車號5F-0185號自
  用小客車行經上述遭舉發路口，於行車管制號誌為紅燈時，既
  已超越停止線並進入交岔路口業如前述，即屬闖越紅燈甚明，
  尚非「紅燈越線（停止線）臨時停車」之不遵守道路交通號誌
  違規情節。蓋法律之所以異上述二種違規事實之處罰，乃因「
  闖紅燈」之違規情節所造成之交通危險較之紅燈越線臨時停車
  尤重。異議人既有將上開車輛駛入交岔路口之事實，衡諸其違
  規行為所造成之危險情況，不問異議人駛入路口前有無暫停之
  事實，仍屬違規闖紅燈無訛。是異議人辯稱：有於路口暫停再
  通過，並非闖紅燈云云，亦非可採。
五從而，本件事證明確，異議人於前述時、地，三度在設有燈光
  號誌管制之交叉路口違規闖紅燈，違規行為均堪認定。原處分
  機關認定異議人有違規事實予以裁罰，雖非無見，惟依竹監新
  自第裁51-E00000000號、51-E00000000號違反道路交通管理事
  件裁決書之原處分意旨，認異議人僅構成「不遵守道路交通號
  誌（原裁決書誤載為「標誌」）」，而援引道路交通管理處罰
  條例第60條第2項第3款規定，分別裁處罰鍰900元，依前說明
  ，適用法律顯有違誤。故受處分人就此二裁決所為之異議，雖
  無理由，惟原處分既有違法，自應由本院將原處分撤銷，並以
  受處分人有違反道路交通管理處罰條例第53條規定之行為，各
  裁處罰鍰2,700元，且均依同條例第63條第1項第3款規定，皆
  併予記違規點數3點。至其餘部分之異議（即竹監新自第裁51-
  E00000000號違反道路交通管理事件裁決書）則無理由，應將
  異議人此部分之異議駁回，以資適法。
據上論斷，應依道路交通案件處理辦法第19條、第20條前段，裁
定如主文。
中　　華　　民　　國　　94　　年　　5　　 月　　16　　日
                  交通法庭  法　官　鄭子俊
以上正本證明與原本無異。
如不服本裁定，應於裁定送達後5日內向本院提出抗告狀。
中　　華　　民　　國　　94　　年　　5　　 月　　16　　日
                            書記官　沈藝珠
